【裁判字號】    93,破,14
【裁判日期】    951108
【裁判案由】    宣告破產
【裁判全文】
臺灣板橋地方法院民事裁定                93年度破字第14號
聲  請  人  航鈦科技有限公司
法定代理人  乙○○
訴訟代理人  甲○○
上列當事人聲請宣告航鈦科技有限公司破產事件，本院裁定如下
：
    主  文
聲請駁回。
程序費用由聲請人負擔。
    理  由
一、本件聲請意旨略以：聲請人所營事業係資料儲存設備、電子
    零組件、模具、機械設備之製造業等，原經營狀況不惡，惟
    因全球景氣持續低迷不振，公司業務無法有效成長，兼且資
    金籌措不易，致周轉逐漸失靈，債務之累積如同雪上加霜，
    終至無法負荷，至民國93年6 月間，聲請人雖尚有應收之債
    權共9,981,364 元及部分之機器設備，惟聲請人之債務總額
    已達108,415,945 元。聲請人多次與債權人協商未果，然聲
    請人所負債務已超過積極財產總額，確已達支付不能之情形
    ，爰依法聲請准予宣告聲請人破產等語。
二、按所謂破產，係債務人於經濟發生困難，無力對全體債權人
    為清償時，由法院介入，強制將債務人之全部財產依一定程
    序為變價及分配，使全體債權人得以公平受償之一般執行程
    序。準此，倘債務人確係毫無財產可構成破產財團，或債務
    人之財產不敷清償破產財團之費用及財團之債務，無從依破
    產程序清理其債務時，應認其無宣告破產之實益，而得以裁
    定駁回聲請。
三、經查：
(一)、聲請人雖主張其對於建華商業銀行股份有限公司（下稱建華
    銀行）、廣達電腦股份有限公司（下稱廣達公司）、臺灣日
    立股份有限公司（下稱日立公司）、和潤企業股份有限公司
    （下稱和潤公司）、邁肯股份有限公司（下稱邁肯公司）、
    大眾股份有限公司（下稱大眾公司）、蔡炯林、惟翔科技股
    份有限公司（惟翔公司）、研華股份有限公司（研華公司）
    、元山科技工業股份有限公司（下稱元山公司）等10位債權
    人共有應收貨款及保證金債權共9,981,364 元，然其僅提出
    債務人清冊影本1 紙（附於本院卷(一)第42頁）為證，並未提
    出任何債權相關憑證或資料以實其說，且依本院依職權向上
    開債務人查詢結果，建華銀行、廣達公司、日立公司、和潤
    公司均覆稱並未積欠聲請人任何債務，有建華銀行、廣達公
    司、日立公司、和潤公司之回函各1 紙附卷可稽（附於本院
    卷(三)第18頁至第21頁）。元山公司則陳稱其雖須支付聲請人
    29,768元之貨款，然因聲請人尚積欠元山公司1,880,319 元
    ，經扣抵前開29,768元之貨款後，聲請人尚應支付元山公司
    1,850,551 元等情，有元山公司之回函暨所附訂購單影本9
    紙、統一發票影本14紙、支票影本2 紙在卷足佐（附於本院
    卷(二)第17頁至第42頁），是聲請人主張其對於建華銀行、廣
    達公司、日立公司、和潤公司、元山公司尚有債權云云，要
    無可取。至蔡炯林、邁肯公司、大眾公司、惟翔公司、研華
    公司（下稱蔡炯林等人）均未就其是否積欠聲請人債務乙節
    為陳述，聲請人片面陳稱其對於蔡炯林等人有債權存在，亦
    難遽信。縱認聲請人對於蔡炯林等人確有債權存在，依聲請
    人所自陳，其對於蔡炯林等人之債權亦僅有1,704,374 元。
(二)、聲請人另主張其有機器設備，並提出92年度財產目錄影本1
    份為證（附於本院卷(一)第4 頁至第5 頁），然前開財產目錄
    所列者既係聲請人92年度之資產，當難如實反映聲請人現有
    財產。聲請人經本院二度命其陳報目前資產狀況與機器設備
    折舊後之現值（見本院卷(二)第171 頁至第172 頁、第196 頁
    至第197 頁），均未加以陳明，亦未提出任何資料加以佐證
    ，參諸機器設備皆屬動產，得隨時遷移，聲請人目前是否仍
    有前開財產目錄所列之機器設備，該等機器設備置放於何處
    ，俱屬有疑。復酌以聲請人已於94年8 月21日停業，聲請人
    之法定代理人乙○○復因涉犯詐欺刑事案件，現由本院通緝
    中，有聲請人之公司基本資料查詢、乙○○之前案紀錄表各
    1 紙在卷為據（附於本院卷(三)第3 頁、第4 頁），益見尚難
    僅以聲請人提出本件聲請時之片面陳述，率認其目前仍有前
    開財產目錄所列之機器設備。再者，由本院依職權調取之聲
    請人92年度至94年度財產所得調件明細資料以觀，聲請人現
    名下並無任何不動產，94年間僅有603 元之利息所得，另雖
    尚有一筆93年對於帆航科技股份有限公司1,800,000 元之投
    資，惟該等利息、投資所得之流動性極高，該筆投資之現值
    如何復屬未明，故亦難僅以前揭明細資料上投資、利息之記
    載作為判斷聲請人目前資產狀況之依據。
(三)、在聲請人之負債部分，聲請人自承其積欠鼎沛股份有限公司
    等數十家公司共108,415,945 元之債務（不包含稅款），經
    本院依聲請人所提供之債權人清冊向各債權人查詢，頂沛股
    份有限公司、司熱高科技股份有限公司、恆伸股份有限公司
    、元山科技工業股份有限公司、翰興科技股份有限公司、煌
    裕金屬工業股份有限公司、伍鎮股份有限公司、昶達科技股
    份有限公司、騏鈺實業股份有限公司、朋德企業有限公司、
    皇錦實業有限公司、臺灣歐力士股份有限公司、建準電機工
    業股份有限公司均覆稱其等對於聲請人確有債權存在，債權
    數額亦多與聲請人所陳報者相符（見本院卷(二)第1 頁至第
    167 頁該等公司回函暨所附相關債權證明文件），堪認聲請
    人陳稱其有前述之高額債務，應非子虛。另本院依職權函查
    聲請人之欠稅情形，聲請人至94年7 月22日止，已積欠財政
    部臺灣省北區國稅局新莊稽徵所高達2,652,253 元之營利事
    業所得稅，有該所94年7 月25日北區國稅新莊字第09410189
    34號函存卷可佐（附於本院卷(二)第186 頁、第187 頁），而
    上開聲請人所欠繳之稅款，依稅捐稽徵法第6 條、第49條規
    定，應較普通債權優先受清償。故而縱認聲請人所陳對於蔡
    炯林等人之1,704,374 元之債權確實存在，扣除前揭具有優
    先權之稅款後，亦無餘額供其他債權人為公平之受償。況如
    進行破產程序，須先支付破產財團之管理、變價及分配所生
    之費用及破產管理人之報酬等財團費用，將使其他債權人更
    無獲償之機會。是依上揭說明，本件實無宣告破產之實益，
    聲請人之聲請應予駁回。
四、依破產法第5 條、民事訴訟法第78條，裁定如主文。
中    華    民    國    95    年    11    月    8    日
                  民事第三庭  審判長  法  官  朱耀平
                                      法?官  劉以全
                                      法?官  吳佳穎
以上正本係照原本作成
如對本裁定抗告須於裁定送達後10日內向本院提出抗告狀，並應
繳納抗告費新台幣45元整。
中    華    民    國    95    年    11    月    8    日
                            書記官  黃美雲


司法院資訊處製作；財團法人民間司法改革基金會備份。
